【裁判字號】    92,訴,1475
【裁判日期】    920630
【裁判案由】    清償借款
【裁判全文】
臺灣臺中地方法院民事判決  九十二年度訴字第一四七五號
    原      告  甲○○○
    訴訟代理人  乙○○
    被      告  丙○○
右當事人間請求給付借款事件，本院判決如左：
    主      文
被告應給付原告新台幣壹佰貳拾玖萬捌仟佰元，及其中新台幣伍拾柒萬伍仟陸佰元
自民國八十六年六月三十日起，新台幣柒拾貳萬貳仟柒佰元自民國八十七年六月三十
日起，均至清償日止，按年息百分之五計算之利息。
訴訟費用由被告負擔。
    事      實
甲、原告方面：
  一、聲明：如主文第一項所示。
  二、陳述：被告於民國八十四年十二月十一日向原告借款新台幣（下同）一百四十
      四萬五千四百元，並簽發以被告為發票人之本票兩紙作為借款擔保，約定分二
      期償還，每期償還金額為七十二萬二千七百元，第一期之償還期限為八十六年
      六月三十日，第二期為八十七年六月三十日。詎被告除自八十四年十二月十八
      日起至八十六年六月二十一日止，陸續以匯款方式償還本金共計十四萬七千一
      百元外，即未償還其餘款項，其所開立之本票兩紙，屆期提示亦不獲兌現，經
      原告迭經催討，均置之不理，現尚積欠原告一百二十九萬八千三百元，爰依消
      費借貸之法律關係請求被告清償借款。
  三、證據：提出借據影本一件、本票影本二件、匯款明細表影本一件、書信影本一
      件、支付命令一件及戶籍謄本一件為證。
乙、被告方面：
  一、聲明：原告之訴駁回，並陳明如受不利判決，請准提供擔保免為假執行。
  二、陳述：其確有積欠原告如主文所示之借款，卷附之本票二張，亦為其所簽發，
      其願意每月分期給付三千元與原告。
  三、證據：提出戶籍謄本一件為證。
    理      由
一、按訴訟之全部或一部，法院認為無管轄權者，依原告聲請或依職權以裁定移送其
    管轄法院。又訴訟由被告住所地之法院管轄。依民事訴訟法第二十八條第一項分
    別定有明文。原告前向台灣台北地方法院新店簡易庭起訴，因被告居住於台中市
    西屯區○○里○○路二一七號，此有戶籍謄本附卷可稽。是原告應向被告住所地
    起訴，臺灣台北地方法院新店簡易庭無管轄權，其依原告聲請，將本件訴訟移送
    至本院，合先敘明。
二、原告起訴主張被告於八十四年十二月十一日向其借款一百四十四萬五千四百元，
    並簽發本票兩紙作為借款擔保，約定分二期償還，詎被告僅償還本金十四萬七千
    一百元，尚積欠原告一百二十九萬八千三百元等事實，業據其提出借據、本票及
    匯款明細表等件為證，並經被告自認在案（參照本院九十二年六月二十日言詞辯
    論筆錄）。是原告主張之上開事實，堪信為真正。
三、按消費借貸者，謂當事人約定，一方移轉金錢或其他代替物之所有權於他方，而
    他方以種類、品質、數量相同之物返還之契約，八十九年五月五日修正施行前之
    民法第四百七十四條定有明文。本件被告向原告借款未依約全部清償，從而，原
    告依消費借貸之法律關係請求被告給付一百二十九萬八千三百元借款，其中五十
    七萬五千六百元自八十六年六月三十日起，七十二萬二千七百元自八十七年六月
    三十日起，均至清償日止，按年息百分之五計算之利息。為有理由，應予准許。
四、據上結論，本件原告之訴為有理由，依民事訴訟法第七十八條判決如主文。
中      華      民      國    九十二    年      六      月    三十      日
                                    臺灣臺中地方法院民事第四庭
~B法      官  林洲富
右為正本係照原本作成
如對本判決上訴，須於判決送達後二十日內向本院提出上訴狀
中      華      民      國    九十二    年      六      月    三十      日
~B法院書記官


司法院資訊處製作；財團法人民間司法改革基金會備份。
